【裁判字號】    98,簡上,1081
【裁判日期】    981215
【裁判案由】    竊盜
【裁判全文】
臺灣高雄地方法院刑事判決            98年度簡上字第1081號
上  訴  人
即  被  告  甲○○
選任辯護人  陳魁元律師
上列上訴人即被告竊盜案件，不服本院高雄簡易庭中華民國98年
8 月14日98年度審簡字第2630號第一審刑事簡易判決（聲請簡易
判決處刑案號：臺灣高雄地方法院檢察署97年度偵字第18780 號
），提起上訴，本院管轄之第二審合議庭判決如下：
    主  文
原判決撤銷。
甲○○犯竊盜罪，處拘役伍拾伍日，如易科罰金，以新臺幣壹仟
元折算壹日。
    事  實
一、甲○○於民國97年7 月間，因詐欺案件，經臺灣臺南地方法
    院以96年度易字第1325號判決判處有期徒刑1 年7 月，被告
    不服提起上訴，經智慧財產法院以97年度刑智上易字第75號
    判決撤銷原判決，判處有期徒刑1 年7 月，緩刑5 年，並應
    提供5 年之義務勞務；再經最高法院檢察署檢察總長提起非
    常上訴，經最高法院以98年度台非字第212 號判決撤銷原判
    決，判處有期徒刑1 年7 月，緩刑5 年，並應提供120 小時
    之義務勞務確定（不構成累犯）。
二、詎仍不知悔改，竟意圖為自己不法之所有，於97年3 月17日
    前之某日，在址設高雄縣岡山鎮○○路27號「中華電信岡山
    門市中心神腦國際企業股份有限公司（下稱神腦公司）」之
    銷售櫃台，徒手竊取該公司所有、置放在櫃台內價值新臺幣
    （下同）4,000 元之三星牌E258型手機（序號：0000000000
    0000號）乙具，得手後供己使用。嗣因現場銷售人員戊○○
    清點存貨時，發現上開手機遺失，旋報警處理，經警調閱上
    開手機之通聯紀錄，循線而查獲上情。
三、案經神腦公司訴由高雄縣政府警察局岡山分局報告臺灣高雄
    地方法院檢察署檢察官偵查起訴。
    理  由
壹、程序部分：
    按被告以外之人於審判外之陳述，雖不符前4 條（即刑事訴
    訟法第159 條之1 至之4） 之規定，而經當事人於審判程序
    同意作為證據，法院審酌該言詞陳述或書面陳述作成時之情
    況，認為適當者，亦得為證據。當事人、代理人或辯護人於
    法院調查證據時，知有第159 條第1 項不得為證據之情形，
    而未於言詞辯論終結前聲明異議者，視為有前項之同意，刑
    事訴訟法第159 條之5 定有明文。經查，檢察官、被告甲○
    ○及其辯護人於本院言詞辯論終結前，就本判決所引用下列
    各項屬於審判外陳述之證據，知有第159 條第1 項不得為證
    據之情形，均未聲明異議，且本院審酌該證據作成情況均無
    不適當之情形，是依上開規定，認得作為本案證據。
貳、實體部分：
一、上開事實，業據被告於本院審理時坦承不諱（見院二卷第72
    頁背面），核與證人戊○○、丁○○、丙○○於偵查及本院
    審理時之具結證述相符（見偵卷第4 至6 頁；院二卷第65至
    69 頁 ）；復有通聯調閱查詢單、報案三聯單、被告所持用
    門號0000000000號行動電話於97年4 月份之電信費帳單、該
    門號申登人基本資料查詢、行動通信網路業務服務異動申請
    書、上開失竊手機之進貨庫存資料、臺灣大哥大股份有限公
    司98年8 月6 日台信服字第1907號函、98年10月27日法大字
    第098139205 號函、門號0000000000號行動電話申登人基本
    資料、本院電話記錄查詢表等件在卷可稽（見警卷第6 至8
    頁；偵卷第8 、10、14、15頁；院一卷第14頁；院二卷第33
    、34、37、61頁），足認被告上開任意性自白確與事實相符
    。是本件事證明確，被告之上開竊盜犯行堪以認定。
二、核被告所為，係犯刑法第320 條第1 項之竊盜罪。原審以被
    告罪證明確，予以論罪科刑，固非無見；惟查：(一)被告竊取
    上開手機之時間為戊○○於97年3 月17日至警局報案前之某
    日之情，業據證人戊○○於本院審理時供述明確（見院二卷
    第65頁背面），原判決卻載述被告行竊上開手機之時間為97
    年2 月13日下午4 時許，容有不當；(二)又本案查無任何證據
    足以證明被告係利用申辦行動電話門號之機會，趁現場銷售
    人員繁忙而疏於注意之際，竊取手機，是原判決逕為上開認
    定，亦有未當。被告上訴意旨，指摘原判決不當，為有理由
    ，自應由本院將原判決撤銷改判。爰審酌被告正值壯年，不
    思以正當途徑賺取財物，竟貪圖小利行竊，破壞他人對財產
    權之支配，誠屬不該；惟念其於本院審理時已坦承犯行，堪
    認尚有悔意，且已賠償告訴人所受損害並達成和解，告訴人
    亦表示不願追究之意，有審判筆錄及刑事呈報狀各1 份附卷
    可查，暨其犯罪之動機、手段、目的等一切情狀，爰量處如
    主文所示之刑，並諭知易科罰金之折算標準。
據上論斷，依刑事訴訟法第455 條之1 第1 項、第3 項、第369
條第1項，刑法第320 條第1 項，判決如主文。
本案經檢察官乙○○到庭執行職務。
中    華    民    國    98    年    12    月    15    日
                  刑事第二庭  審判長法  官  吳進寶
                                    法  官  施盈志
                                    法  官  羅立德
以上正本證明與原本無異。
不得上訴。
中    華    民    國    98    年    12    月    15    日
                                    書記官  賴朱梅
附錄本案論罪科刑法條全文：
刑法第320條第1項：
意圖為自己或第三人不法之所有，而竊取他人之動產者，為竊盜
罪，處5 年以下有期徒刑、拘役或500 元以下罰金。


司法院資訊處製作；財團法人民間司法改革基金會備份。
